【裁判字號】    89,交訴,193
【裁判日期】    890615
【裁判案由】    過失致死
【裁判全文】
臺灣臺南地方法院刑事判決                        八十九年度交訴字第一九三號
    公  訴  人  臺灣台南地方法院檢察署檢察官
    被      告  甲○○
右列被告因過失致死案件，經檢察官提起公訴 (八十九年度偵字第二０五四號)，本
院判決如左：
    主  文
甲○○因過失致人於死，處有期徒刑壹年肆月。緩刑伍年。
    事  實
一、甲○○於民國八十九年一月十六日下午五時十五分許，駕駛車號ＵＨ─七八二七
    號自用小客車，沿台南縣新營市○○路由東往西方向行駛，行駛至台南縣新營市
    ○○路與新北街口，應注意在市區道路，時速不得超過四十公里，並應遵守燈光
    號誌，而依當時之天候、路況等一切客觀情況，並無不能注意之情事，詎其疏不
    注意，竟以時速五十五公里之速度並闖紅燈貿然前行，致撞及沿新北街由北往南
    方向直行，正穿越新北街與金華路口之騎機車之鄭月美，致鄭月美倒地受有頭部
    外傷、蜘蛛膜下腔出血、硬腦膜下出血、右側頭部挫傷合併血腫、腦挫傷合併顱
    內出血，經送醫不治死亡。
二、案經臺灣臺南地方法院檢察署檢察官自動檢舉偵查起訴。
     理  由
一、訊據被口甲○○坦承於右揭時地駕車肇事之犯罪事實，並自承有過失，惟仍辯稱
    ：當時速度為時速四十公里，且未闖紅燈云云。然查被告於警偵訊中已自述：當
    時時速是五十五公里。而目擊證人黃志淑於警訊中亦證稱：其當時在被害人之車
    後，看見被告之路段號誌已轉為黃燈，但他沒有停車準備，至十字路口時，金華
    路段已轉為紅燈，我可以確定被告駕車闖紅燈等語。按汽車在市區道路行駛，時
    速不得超過四十公里；且應遵守燈光號誌，道路交通安全規則第九十三條第一項
    第一款及第一百零二條第一項第一款分別定有明文。而依當時之天候、路況等一
    切客觀情狀，並無不能注意之情事，詎疏未注意而撞及被害人鄭月美並因而死亡
    ，亦經公訴人督同檢驗員相驗屍體，填有相驗屍體證明書、驗斷書各一紙在卷為
    證。此外，復有道路交通事故調查報告表一紙及現場相片十二幀附卷可參。被告
    過失駕車肇事行為確造成被害人之死亡結果，自具有相當因果關係，核其所辯，
    顯係事後卸責之詞，委無足採，事證明確，被告犯行應堪認定。
二、核被告所為係犯刑法第二百七十六條第一項之過失致死罪。本院審酌被告之品性
    、駕車闖越紅燈過失程度極端嚴重、犯罪所生危害、犯罪後態度尚稱良好，已賠
    償被害人家屬達成民事和解（有臺南縣新營市調解委員會調解書一件在卷可稽）
    等一切情狀，量處如主文所示之刑，以示懲儆。末查被告前未曾受有期徒刑以上
    刑之宣告，有臺灣高等法院被告全國前案紀錄表在卷足憑，因一時失慮，偶罹刑
    典，事後已坦承犯行，經此刑之宣告後，應知警惕而無再犯之虞，本院因認暫不
    執行其刑為當，予以宣告緩刑五年，用啟自新，並觀後效。
據上論斷，應依刑事訴訟法第二百九十九條第一項前段、刑法第二百七十六條第一項
、第七十四條第一款、罰金罰鍰提高標準條例第一條前段，判決如主文。
本案經檢察官蘇聰榮到庭執行職務
中    華    民    國      八十九      年      六      月      十五      日
                                臺灣臺南地方法院交通法庭
                                        法  官  張      菁
右正本證明與原本無異。
如不服本判決，應於判決送達後十日內向本院提出上訴狀( 應附繕本 )。
                                        書記官  林  木  村
中    華    民    國      八十九      年      六      月      十五      日
附錄本案論罪法條：
刑法第二百七十六條第一項
因過失致人於死者，處二年以下有期徒刑、拘役或二千元以下罰金。


司法院資訊處製作；財團法人民間司法改革基金會備份。
